【裁判字號】    89,易,4337
【裁判日期】    900130
【裁判案由】    傷害等
【裁判全文】
臺灣板橋地方法院刑事判決                        八十九年度易字第四三三七號
    公  訴  人  臺灣板橋地方法院檢察署檢察官
    被      告  甲○○
    選任辯護人  林祥實
右列被告因傷害等案件，經檢察官提起公訴（八十九年度偵字第一七七八五號），本
院判決如左：
    主  文
甲○○傷害人之身體，累犯，處有期徒刑參月，如易科罰金，以參佰元折算壹日。又
以加害生命之事恐嚇他人，致生危害於安全，累犯，處有期徒刑參月，如易科罰金，
以參佰元折算壹日。應執行有期徒刑伍月，如易科罰金，以參佰元折算壹日。
    事    實
一、甲○○（原名曾繁通，民國八十九年六月十五日改名）前曾因違反麻醉藥品管理
    條例、肅清煙毒條例等案件，經台灣高雄地方法院、台灣高等法院高雄分院分別
    判處徒刑，應執行有期徒刑六年四月，刑期自八十一年三月二十七日起算，於八
    十三年十一月十日假釋，至八十六年十二月十七日假釋期滿以已執行論。詎仍不
    知悔改，於八十九年七月三十日十五時許，在台北縣新莊市○○路三八七巷九號
    鼎揚電子工業股份有限公司會議室內，因公司管理之問題，與丙○○發生口角，
    進而挑釁互毆，甲○○即基於普通傷害之犯意，持不明材質之黑色短棒一把，毆
    打丙○○之頭、背部等處，致丙○○受有頭頂頭皮裂傷三乘一公分、頭皮後枕部
    裂傷二乘一公分、背部瘀傷痛五乘一點五公分之傷害。又於八十九年九月十五日
    二十三時許，因見丙○○有意搬離宿舍，為圖管理之方便，竟萌恐嚇之犯意，手
    持空酒瓶一個，繼而換持供拔取鐵釘所用之工具一把，向丙○○揚言「再看到你
    ，就要讓你死得很難看」等語，而以加害生命之事恐嚇丙○○，使丙○○因而心
    生畏懼，致生危害於丙○○之安全。
二、案經丙○○訴請台灣板橋地方法院檢察署檢察官偵查起訴。
    理    由
一、訊之被告甲○○固就於八十九年七月三十日十五時許，在前揭地點曾持拖把棍毆
    打丙○○；同年九月十五日二十三時許與丙○○發生衝突時，手持空酒瓶及釘拔
    等情供承不諱，惟矢口否認有何傷害、恐嚇之犯行。辯稱：八十九年七月三十日
    時，係二人在會議室爭吵後約到外面打架，伊先下去，後來丙○○沒下來，伊就
    又回二樓，伊一回會議室，丙○○忽然跳起來，準備要攻擊伊，伊就拿拖把棍打
    丙○○。至於同年九月十五日，是因伊擔任舍監，見丙○○利用夜間搬家，未循
    正常管道，因此出面阻止。當時丙○○之友人魯忠明在場幫丙○○搬家，因見對
    方有二人，持酒瓶及工具是基於防衛之意思，並未講要丙○○死得很難看之言語
    云云。惟查：
（一）依八十九年七月三十日十五時許在會議室之證人張建國到庭結證稱：「（當時
      ）他們在爭吵，我就請他們到會議室處理，過沒多久被告先站起來，說出去到
      外面解決，我原先將告訴人壓住，禁止他出去產生糾紛，但被告進來叫罵，當
      場他們就打起來。當時被告有拿一支黑黑的棒子，長約三十公分」（九十年一
      月五日訊問筆錄）等情，足見八十九年七月三十日，係被告先挑釁打架，後再
      進入會議室叫罵，當時並已備妥短棒，是被告已有傷害之犯意，當時並非基於
      防衛之意思而持棒自衛，已屬灼然。而丙○○因被告之毆打，受有上開傷害之
      事實，另有診斷證明書影本一紙在卷可稽，亦與證人張建國證述當時所見丙○
      ○受傷之情形相符。
（二）告訴人丙○○對於同年九月十五日二十三時許因宿舍搬遷遭被告恐嚇之事情指
      訴歷歷，核與當時在場之證人魯忠明結證之情節互核相符，被告雖一再辯稱因
      見對方有二人，持酒瓶及釘拔是基於防衛之意思，然查依衝突發生後到場之證
      人乙○○證稱：當時被告與丙○○講話很大聲，但因距離尚遠，沒有聽清楚他
      們講什麼，丙○○當時手中抱著紙箱（九十年一月十六日審判筆錄）。其後到
      達現場之證人丁○○則結證稱：到達現場時當時被告與丙○○、魯忠明距離約
      有十公尺（九十年一月五日訊問筆錄），則依前開證人之證詞互核可知，丙○
      ○、魯忠明與被告距離尚遠，丙○○更抱持紙箱，並無攻擊之舉，實難想像被
      告受有何現在不法之侵害，而被告於叫罵同時先拿酒瓶、後拿釘拔，並自承釘
      拔為全部鐵製、長約五十公分，若要用以攻擊，其中一樣就可造成丙○○受傷
      （八十九年十二月五日訊問筆錄），顯然有持此工具恫嚇之意，且被告先前曾
      持短棒攻擊丙○○致傷，已如前述，則丙○○陳稱當時心生畏懼，應屬可信。
    綜上所述，被告前開所辯，無非係事後卸責之詞，尚難採信，本件事證已臻明確
    ，被告犯行已堪認定，自應依法論科。
二、核被告所為，係犯刑法第二百七十七條第一項之普通傷害罪及刑法第三百零五條
    之恐嚇危害安全罪。所犯二罪間犯意各別、罪名有異，應予分論併罰。被告前曾
    因違反麻醉藥品管理條例、肅清煙毒條例等案件，經台灣高雄地方法院、台灣高
    等法院高雄分院分別判處徒刑，應執行有期徒刑六年四月，刑期自八十一年三月
    二十七日起算，於八十三年十一月十日假釋，至八十六年十二月十七日假釋期滿
    以已執行論，有台灣高等法院檢察署刑案紀錄簡覆表在卷可稽，其於執行完畢後
    ，五年之內再犯本罪，應依累犯之規定加重其刑。爰審酌被告有多次前科、素行
    非佳，不思謹言慎行，又因與丙○○間之夙怨而迭生衝突，復犯本件罪行，犯後
    猶飾詞圖卸，態度不佳，不宜輕縱，兼衡其於八十九年七月三十日毆傷丙○○後
    ，經公司主管調處後，尚能於同年八月四日與丙○○和解，非無悔意等一切情狀
    ，分別量處如主文所示之刑，以資懲儆。另諭知易科罰金之折算標準，並定其應
    執行之行。至被告自承犯罪所用之拖把棍、空酒瓶、釘拔均係取自公司，且未扣
    案，爰不另為沒收之諭知，附此敘明。
據上論斷，應依刑事訴訟法第二百九十九條第一項前段，刑法第二百七十七條第一項
第三百零五條、第四十七條、第四十一條第一項前段、第五十一條第五款，罰金罰鍰
提高標準條例第一條前段、第二條，判決如主文。
本案經檢察官朱帥俊到庭執行職務。
中      華      民      國    九十      年      一      月     三十     日
                          臺灣板橋地方法院刑事第五庭
                                          法  官  王  偉  光
本件證明與原本無異。
如不服本判決，應於判決送達後十日內，向本院提出上訴狀，上訴於台灣高等法院。
                                          書記官  簡  永  聰
中      華      民      國    九十      年      一      月    三十一    日
附錄本案論罪科刑法條全文：
刑法第二百七十七條第一項
傷害人之身體或健康者，處三年以下有期徒刑、拘役或一千元以下罰金。
犯前項之罪因而致人於死者，處無期徒刑或七年以上有期徒刑，致重傷者，處三年以
上十年以下有期徒刑。
刑法第三百零五條 (恐嚇危害安全罪)
以加害生命、身體、自由、名譽、財產之事，恐嚇他人致生危害於安全者，處二年以
下有期徒刑、拘役或三百元以下罰金。


司法院資訊處製作；財團法人民間司法改革基金會備份。
